---
title: "Praca domowa nr 2"
author: "Mateusz Kubita"
date: '2022-04-09'
output: html_document

---

```{r setup, include=FALSE}
knitr::opts_chunk$set(echo = TRUE)
source("Kubita_Mateusz_PD2.R")
```



## Wstep

Raport ten jest składową drugiej pracy domowej z przedmiotu Przetwarzanie Danych Ustrukturyzowanych i przedstawia wyniki pięciu zadań związanymi z ramkami danych. Każde z zadań jest rozwiązane na cztery możliwości: za pomocą (1) zapytań SQL'a, (2) bazowych funkcji języka R, (3) pakietu DPLYR, (4) pakietu data.table. W przypadku SQL'a każde zapytanie wyjaśniam co oznacza "w praktyce". Co więcej, każde rozwiązanie jest zamknięte w funkcję, które następnie porównuję przy użyciu pakietu microbenchmark. Zacznę od wczytania danych potrzebnych do zadań.



```{r Wczytanie danych,cache = TRUE}

#ladowanie 7 zbiorow danych
Badges <- read.csv("Badges.csv.gz")
Comments <- read.csv("Comments.csv.gz")
Tags <- read.csv("Tags.csv.gz")
Posts <- read.csv("Posts.csv.gz")
Users <- read.csv("Users.csv.gz")
Votes <- read.csv("Votes.csv.gz")
PostLinks <- read.csv("PostLinks.csv.gz")



```


## Zadanie 1

## Zapytanie SQL

Pierwsze rozważane zapytanie SQL jest przedstawione poniżej. Jest ono nieskomplikowane i dość łatwe w zrozumieniu.

```{r, echo = FALSE}
cat(
"SELECT Count, TagName
    FROM Tags
    WHERE Count > 1000
    ORDER BY Count DESC")
```

Interpretacja: Wybieramy kolumny Count i TagName, w których Count było powyżej 1000 i wynik sortujemy według Count malejąco.


## Porównanie czasu wykonywania 

Jak już wspominałem we wstępie rozważymy także czas wykonania każdej z funkcji (każdego sposobu rozwiązywania ) z użyciem pakietu microbenchmark.

```{r microb1,cache = TRUE}

microbenchmark::microbenchmark(
  sqldf = df_sql_1(Tags),
  base = df_base_1(Tags),
  dplyr = df_dplyr_1(Tags),
  data.table = df_table_1(Tags),
  times = 30L
)
```
Nie trudno jest zauważyć, że najszybciej zrealizowana została funkcja z użyciem bazowego R, a najwięcej czasu zajęła funkcja z pakietu sqldf. Uważam, że zapytanie te jest na tyle mało skomplikowane, że porównywanie prędkości może nie być do końca rzetelne i nie oddawać rzeczywistej prędkości różnych pakietów.

## Porównanie wyników 

W przypadku pierwszego zadania zweryfikuję czy każda metoda zwraca ten sam wynik.
```{r,cache=TRUE}
all_equal(df_sql_1(Tags), df_base_1(Tags))
all_equal(df_base_1(Tags), df_dplyr_1(Tags))
all_equal(df_dplyr_1(Tags), df_table_1(Tags))


```
Jak widać wyżej, każda z funkcji zwraca ten sam wynik, gdyż zostały zwrócone same wartości TRUE. 



## Zadanie 2

## Zapytanie SQL

W kolejnym zadaniu rozważałem poniższe zapytanie SQL.

```{r, echo = FALSE}
cat(
"   SELECT Location, COUNT(*) AS Count
    FROM (
        SELECT Posts.OwnerUserId, Users.Id, Users.Location
        FROM Users
        JOIN Posts ON Users.Id = Posts.OwnerUserId
    )
    WHERE Location NOT IN ('')
    GROUP BY Location
    ORDER BY Count DESC
    LIMIT 10")
```

Interpretacja: Wybieramy 10 lokalizacji, w których były najczęściej zakładane konta użytkowników i wypisujemy liczbę założonych kont z tych lokalizacji. Warto wspomnieć, że lokalizacja nie może być pustym napisem.

## Porównanie czasu wykonywania 

```{r microbenc2,cache=TRUE}

microbenchmark::microbenchmark(
  sqldf = df_sql_2(Posts,Users),
  base = df_base_2(Posts,Users),
  dplyr = df_dplyr_2(Posts,Users),
  data.table = df_table_2(Posts,Users),
  times = 30L
)
```

W przypadku zadania drugiego sytuacja tutaj ma się nieco inaczej jeżeli chodzi o czas wykonywania danych funkcji w porównaniu do zadanie pierwszego. Najszybciej została zrealizowana funkcja z użyciem pakietu dplyr, a najwolniej znowu funkcja korzystająca z pakietu sqldf. Bazowy R okazał się tym razem nieco wolniejszy niż data.table. 

## Porównanie wyników 

Także w tym zadaniu zweryfikuję poprawność wszystkich funkcji.
```{r,cache=TRUE}
all_equal(df_sql_2(Posts,Users), df_base_2(Posts,Users))
all_equal(df_base_2(Posts,Users), df_dplyr_2(Posts,Users))
all_equal(df_dplyr_2(Posts,Users), df_table_2(Posts,Users))


```



## Zadanie 3

## Zapytanie SQL

Rozważmy poniższe zapytanie SQL.

```{r, echo = FALSE}
cat(
" SELECT Year, SUM(Number) AS TotalNumber
    FROM (
        SELECT
            Name,
            COUNT(*) AS Number,
            STRFTIME('%Y', Badges.Date) AS Year
        FROM Badges
        WHERE Class = 1
        GROUP BY Name, Year
        )
    GROUP BY Year
    ORDER BY TotalNumber")
```

Interpretacja: Dla każdego roku liczymy liczność odznak (Badges), które zostały przyznane dla klasy 1 (Badges) i wynik sortujemy według tej liczności rosnąco.

## Porównanie czasu wykonywania 

```{r microbenc3,cache=TRUE}

microbenchmark::microbenchmark(
  sqldf = df_sql_3(Badges),
  base = df_base_3(Badges),
  dplyr = df_dplyr_3(Badges),
  data.table = df_table_3(Badges),
  times = 30L
)
```

W tym zadaniu ponownie funkcja z pakietu sqldf była najwolniejsza, a wszystkie pozostałe funkcje działały z relatywnie taką samą prędkością. Co ciekawe, bazowy R był najszybszy tym razem.

## Porównanie wyników 

Sprawdźmy poprawność wszystkich funkcji
```{r,cache=TRUE}
all_equal(df_sql_3(Badges), df_base_3(Badges))
all_equal(df_base_3(Badges), df_dplyr_3(Badges))
all_equal(df_dplyr_3(Badges), df_table_3(Badges))


```
## Zadanie 4

## Zapytanie SQL

Rozważmy poniższe zapytanie SQL.

```{r, echo = FALSE}
cat(
"  SELECT
        Users.AccountId,
        Users.DisplayName,
        Users.Location,
        AVG(PostAuth.AnswersCount) as AverageAnswersCount
    FROM
    (
        SELECT
            AnsCount.AnswersCount,
            Posts.Id,
            Posts.OwnerUserId
        FROM (
                SELECT Posts.ParentId, COUNT(*) AS AnswersCount
                FROM Posts
                WHERE Posts.PostTypeId = 2
                GROUP BY Posts.ParentId
                ) AS AnsCount
        JOIN Posts ON Posts.Id = AnsCount.ParentId
    ) AS PostAuth
    JOIN Users ON Users.AccountId=PostAuth.OwnerUserId
    GROUP BY OwnerUserId
    ORDER BY AverageAnswersCount DESC, AccountId ASC
    LIMIT 10")
```

Interpretacja: Wybieramy informacje o 10 użytkownikach, których posty (których post typy id był 2) otrzymywały średnio najwięcej komentarzy i te informacje to: id konta użytkownika, DisplayName, Location (założenia konta) i ta średnia arytmetyczna otrzymywanych komentarzy na post. 

## Porównanie czasu wykonywania 

```{r microbenc4,cache=TRUE}

microbenchmark::microbenchmark(
  sqldf = df_sql_4(Users, Posts),
  base = df_base_4(Users, Posts),
  dplyr = df_dplyr_4(Users, Posts),
  data.table = df_table_4(Users, Posts),
  times = 30L
)
```

W zadaniu 4 znowu najwolniej działała funkcja z użyciem pakietu sqldf, a najszybciej data.table i dplyr.

## Porównanie wyników 

Sprawdźmy poprawność wszystkich funkcji
```{r check4,cache=TRUE}
all_equal(df_sql_4(Users, Posts), df_base_4(Users, Posts))
all_equal(df_base_4(Users, Posts), df_dplyr_4(Users, Posts))
all_equal(df_dplyr_4(Users, Posts), df_table_4(Users, Posts))


```
## Zadanie 5

## Zapytanie SQL

Rozważmy poniższe zapytanie SQL.

```{r, echo = FALSE,cache = TRUE}
cat(
"      SELECT Posts.Title, Posts.Id,
        STRFTIME('%Y-%m-%d', Posts.CreationDate) AS Date,
        VotesByAge.Votes
    FROM Posts
    JOIN (
        SELECT
            PostId,
            MAX(CASE WHEN VoteDate = 'new' THEN Total ELSE 0 END) NewVotes,
            MAX(CASE WHEN VoteDate = 'old' THEN Total ELSE 0 END) OldVotes,
            SUM(Total) AS Votes
        FROM (
            SELECT
                PostId,
                CASE STRFTIME('%Y', CreationDate)
                    WHEN '2021' THEN 'new'
                    WHEN '2020' THEN 'new'
                    ELSE 'old'
                    END VoteDate,
                COUNT(*) AS Total
            FROM Votes
            WHERE VoteTypeId IN (1, 2, 5)
            GROUP BY PostId, VoteDate
        ) AS VotesDates
        GROUP BY VotesDates.PostId
        HAVING NewVotes > OldVotes
    ) AS VotesByAge ON Posts.Id = VotesByAge.PostId
    WHERE Title NOT IN ('')
    ORDER BY Votes DESC
    LIMIT 10")
```

Interpretacja: Wybieramy informacje o 10 postach, których otrzymały najwięcej Votes i które w ostatnich latach (lata 2020 lub 2021) zdobyły ich więcej niż w poprzednich. Te informacje to: Id, Title, Date oraz liczność tych głosów. Należy wspomnieć, że ich Title nie może być pustym napisem, a te rodzaje głosów, które bierzemy pod uwagę muszą być typu (VoteTypeId) 1,2 lub 5.

## Porównanie czasu wykonywania 

```{r microbenc5,cache=TRUE}

microbenchmark::microbenchmark(
  sqldf = df_sql_5(Votes, Posts),
  base = df_base_5(Votes, Posts),
  dplyr = df_dplyr_5(Votes, Posts),
  data.table = df_table_5(Votes, Posts),
  times = 30L
)
```

W zadaniu 5 wyniki czasowe są podobne do zadania 4, gdzie funkcje z pakietu dplyr i data.table działają najszybciej.

## Porównanie wyników 

Sprawdźmy poprawność wszystkich funkcji
```{r check5,cache=TRUE}
all_equal(df_sql_5(Votes, Posts), df_base_5(Votes, Posts), convert = TRUE)
all_equal(df_base_5(Votes, Posts), df_dplyr_5(Votes, Posts), convert = TRUE)
all_equal(df_dplyr_5(Votes, Posts), df_table_5(Votes, Posts), convert = TRUE)


```

Warto zauważyć, że korzystam tutaj z dodatkowego parametru 'convert = TRUE', gdyż typ danych w danej kolumnie może się różnić w niektórych przypadkach (np. char, a int)

## Podsumowanie

Przechodząc do podsumowania raportu, myślę że najbardziej wymagającym zadaniem było dla mnie zadanie numer 5, które wymagało znajomości instrukcji CASE w zapytaniach SQL'owych. W przypadku pozostałych zadań trudności także sprawiło mi zadanie numer 3, w którym korzystałem pierwotnie z funkcji strftime, aby wydobyć rok z daty, lecz póżniej zmieniłem na funkcję stri_sub, która znacznie przyspieszyła działanie kodu. Jedną z rzeczy, do której musiałem się przyzwyczaić było także używanie instrukcji "%>%" w funkcjach z użyciem pakietu dplyr, co na początku było bardzo uciążliwe, jednakże z czasem zrozumiałem, że kod z użyciem właśnie tej instrukcji jest znacznie czytelniejszy. 

Jeżeli chodzi o sposoby implementacji tych zadań, to spośród czterech sposobów (SQL, bazowy R, pakiet dplyr, pakiet data.table) najprzyjemniej pracowało mi się z pakietem dplyr, którego nazwy funkcji są zrozumiałe i nie sprawiły mi większego problemu w zrozumieniu. Niemniej jednak, uważam że poziom trudności każdego z czterech sposobów jest relatywnie podobny. W przypadku problemów pomocnym oczywiście był internet, a w głównej mierze strona Stack overflow. Myślę, że projekt ten wzbudził ciekawość we mnie w związku z językiem SQL, z którym miałem pierwszy raz do czynienia.


## Czas wykonywanie

Warto w tym miejscu wspomnieć o prędkości różnych metod. Aby porównywać wyniki korzystałem z biblioteki microbenchmark. 

Na początku warto zauważyć, że w niemal każdym zadaniu funkcja z wykorzystaniem pakietu sqldf najwolniej działała, co nie jest dla mnie większym zaskoczeniem. Jeżeli chodzi o pozostałe funkcje to wyniki mnie dość zaskoczyły, a w szczególności fakt tego, że funkcje z wykorzystaniem bazowego R nie były najszybsze. 
Przechodząc do najszybszych funkcji to jest to raz data.table a raz dplyr. Zauważmy, że w zadaniu 4 jest to data.table, a w 5 dplyr. Zwracam szczególną uwagę na prędkość tych funkcji w zadaniach 3-5, gdyź są one nieco bardziej rozbudowane niż 1-2 i z tego powodu porównywanie wyników czasowych ma większy sens.